【裁判字號】    92,交訴,26
【裁判日期】    920411
【裁判案由】    公共危險等
【裁判全文】
臺灣屏東地方法院刑事判決                          九十二年度交訴字第二六號
    公  訴  人  臺灣屏東地方法院檢察署檢察官
    被      告  乙○○
    右  一  人
    選任辯護人  黃瑩律師
    被      告  丙○○
右列被告因公共危險等案件，經檢察官提起公訴（九十二年度偵字第八四八號），本
院判決如左：
    主  文
乙○○服用酒類，不能安全駕駛動力交通工具而駕駛，處有期徒刑參月，如易科罰金
，以參佰元折算壹日。緩刑貳年。
丙○○駕駛動力交通工具，致人受傷而逃逸，處有期徒刑伍月，如易科罰金，以參佰
元折算壹日。緩刑參年。
乙○○被訴過失傷害部分及丙○○被訴業務過失傷害部分公訴不受理。
    事  實
一、乙○○於民國九十一年十二月二十八日二十三時許起，飲用含米酒成份之薑母鴨
    湯，飲畢已不能安全駕駛自用小客車。詎仍於同年月二十九日一時四十五分許，
    駕駛車號九Ｓ─九二二九號自用小客車，搭載甲○○（七十二年三月二十七日生
    ）沿屏東縣屏東市○○○路由東往西直行，途經該路與瑞光路交岔口處，適丙○○駕駛車號Ｄ九─七九五○號自用小客車，沿瑞光路由北往南直行欲左轉民生東
    路，兩車因而在上開路口發生碰撞，乙○○駕駛之自用小客車進而失控撞擊停於
    路旁屬國仁醫院所有之車號ＶＯ－五○四九號箱型車，其所附載之乘客甲○○因
    此受有腹部鈍傷併脾臟撕裂傷、左側腎臟破裂、右小腿脛骨骨折併皮膚壞死、臉
    部撕裂傷等傷害（過失傷害部分已據甲○○之父林光生對乙○○及丙○○撤回告
    訴）。丙○○駕車肇事致甲○○受傷後未設法加以救護，因一時恐懼，而駕車逃
    逸、離開現場，逕行返家。警方人員據報後前往現場處理，並請國仁醫院派員抽
    取乙○○血液加以檢驗，發現其血液中所含酒精成份高達一三四ＭＧ／ＤＬ（換
    算成吐氣所含酒精成份，約為每公升零點六七毫克）。另丙○○則在其未被具偵
    查犯罪權限之公務員發覺前，於同年月二十九日三時許，由家人陪同至屏東縣警
    察局交通隊向該隊警員自首。
二、案經甲○○之父暨法定代理人林光生告訴及屏東縣警察局屏東分局報請台灣屏東
    地方法院檢察署檢察官偵查起訴。
    理  由
壹、被告乙○○有罪部分：
一、右開被告乙○○酒後駕車部分之事實，業據被告乙○○坦承不諱，並有國仁醫院
    抽血檢驗證明單、刑法第一百八十五條之三案件測試觀察紀錄表及道路交通事故
    調查報告表各一份在卷可憑，本部份事實證據明確，被告犯行堪予認定。
二、核被告所為，係犯刑法第一百八十五條之三之服用酒類不能安全駕駛動力交通工
    具而駕駛罪。茲審酌其犯罪動機、酒醉之程度，因而發生車禍致人受傷，於本院
    審理中坦承犯行，事後已與被害人甲○○達成和解，有和解書影本一份在卷可憑
    等一切情狀，爰量處如主文所示之刑，並諭知易科罰金之折算標準，以資懲儆。
    又被告前未曾受有期徒刑以上刑之宣告，有台灣高等法院被告全國前案紀錄在卷
    可憑，其因一時失慮，偶罹刑典，事後已坦承犯行，深具悔意，經此刑之宣告後
    ，應知警惕而無再犯之虞，本院因認暫不執行其刑為當，予以宣告緩刑二年，用
    啟自新。
貳、被告丙○○有罪部分：
一、前揭被告丙○○肇事逃逸部分之事實，業據被告丙○○坦承無訛，經核與被告乙○○供述之車禍發生情節相符，且有屏東縣勤務指揮中心受理各類案件紀錄表影
    本一份在卷可考，本部分事證亦屬明確，被告丙○○之犯行堪予認定。
二、核被告丙○○所為，係犯刑法第一百八十五條之四之駕駛動力交通工具肇人受傷
    而逃逸罪。被告於肇事逃逸返家後，旋即在有偵查犯罪權限之機關或人員尚不知
    為何人肇事前（僅知肇事車輛車號），於九十一年十二月二十九日三時許，主動
    至屏東縣警察局交通隊說明肇事逃逸經過，嗣並接受裁判等情，有屏東縣警察局
    交通隊車禍現場處理報告一份附卷可按，爰依刑法第六十二條前段之自首規定，
    減輕其刑。茲審酌被告犯罪之動機、手段、無犯罪前科、素行良好，事後已賠償
    被害人甲○○醫療費及慰撫金，有屏東縣萬巒鄉調解委員會調解書影本一份在卷
    可稽，於警訊、偵查及本院審理中均坦承犯行，態度良好等一切情狀，爰量處如
    主文所示之刑，並諭知易科罰金之折算標準，以資警惕。又被告前未曾受有期徒
    刑以上刑之宣告，有台灣高等法院被告全國前案紀錄表一份附卷供憑，其因一時
    失慮，偶罹刑典，事後已坦承犯行，深具悔意，經此刑之宣告後，應知警惕而無
    再犯之虞，本院因認暫不執行其刑為當，予以宣告緩刑三年，用啟自新。
參、被告乙○○、丙○○公訴不受理部分：
一、公訴意旨略以：乙○○於民國九十一年十二月二十八日二十三時許起，飲用含米
    酒成份之薑母鴨湯，飲畢已不能安全駕駛自用小客車（屬於動力交通工具）。詎
    仍於同年月二十九日一時四十五分許，駕駛車牌號碼九Ｓ─九二二九號自用小客
    車，搭載甲○○（七十二年三月二十七日生）沿屏東縣屏東市○○○路由東往西
    直行，途經該路與瑞光路交岔口前之有適當標誌、時速限制五十公里路段。適有
    丙○○（以駕駛貨車載送貨物為業）駕駛車牌號碼Ｄ九─七九五○號自用小客車
    ，沿瑞光路由北往南直行欲左轉民生東路。乙○○、丙○○均應注意車前狀況並
    隨時採取必要之安全措施，乙○○且應注意其行車時速不得逾五十公里（道路交
    通安全規則第九十四條第三項、第九十三條第一項參照），而依當時之天候、路
    況，又無不能注意之情形。詎雙方皆疏於注意，乙○○仍以約六、七十公里之時
    速貿然前駛，丙○○亦貿然左轉。嗣因雙方閃剎不及發生碰撞，乙○○所駕車輛
    復失控撞擊停於民生東路旁停車格之車牌號碼ＶＯ─五○四九號箱型車（屬國仁
    醫院所有）。甲○○因此引發腹部鈍傷併脾臟撕裂傷、左側腎臟破裂、右小腿脛
    骨骨折併皮膚壞死、臉部撕裂傷等傷害。
二、按告訴乃論之罪，告訴人於第一審辯論終結前，得撤回其告訴；又告訴經撤回者
    ，法院應諭知不受理之判決，刑事訴訟法第二百三十八條第一項，及第三百零三
    條第三款定有明文。
三、本件被告乙○○、丙○○因過失傷害案件，經檢察官提起公訴，認被告乙○○係
    犯刑法第二百八十四條第一項前段之過失傷害罪，被告丙○○則係犯刑法第二百
    八十四條第二項前段之業務過失傷害罪。依同法第二百八十七條前段之規定，該
    兩罪均須告訴乃論。茲據告訴人林光生於本院審理中，具狀聲請撤回其告訴，揆
    諸前開說明，爰不經言詞辯論，逕為諭知不受理之判決。
據上論斷，應依刑事訴訟法第二百九十九條第一項前段、第三百零三條第三款、第三
百零七條，刑法第一百八十五條之三、第一百八十五條之四、第六十二條、第四十一
條第一項前段、第七十四條第一款，罰金罰鍰提高標準條例第二條，判決如主文。
中      華      民      國      九十二      年      四    月    十一    日
                                      台灣屏東地方法院交通法庭
                                          法  官  王以齊
右正本證明與原本無異。
如不服本判決應於收受本判決後送達後十日內向本院提出上訴書狀，其未敘述上訴理
由者，並得於提起上訴後十日內向本院補提理由書狀（均須按他造當事人之人數附繕
本 ）「切勿逕送上級法院」
                                          書記官   盧姝伶
中      華      民      國      九十二      年    四    月    十一      日
附錄本判決論罪科刑法條：
刑法第一百八十五條之三
服用毒品、麻醉藥品、酒類或其他相類之物，不能安全駕駛動力交通工具而駕駛者，
處一年以下有期徒刑、拘役或三萬元以下罰金。
刑法第一百八十五條之四
駕駛動力交通工具肇事，致人死傷而逃逸者，處六月以上五年以下有期徒刑。


司法院資訊處製作；財團法人民間司法改革基金會備份。
